臺灣嘉義地方法院刑事判決
110年度侵訴字第4號
公  訴  人  臺灣嘉義地方檢察署檢察官
被      告  何文煌
選任辯護人  張宗存律師（法律扶助律師）
上列被告因強制性交案件，經檢察官提起公訴（109年度偵字第1
0082號），本院判決如下：
    主  文
甲○○對心智缺陷之人犯強制性交罪，處有期徒刑捌年。
    事  實
一、甲○○於民國109年9月初，將其位於嘉義縣○○鄉○○村○○○00號
    之44之住處房間出租予代號BN000-A109090號之成年女子（
    真實姓名及年籍資料均詳卷，下稱Ａ女），其知悉Ａ女領有輕
    度身心障礙證明，為心智缺陷之人，仍於109年9月8日下午2
    時許，在上址住處客廳，向Ａ女表明欲與Ａ女性交，Ａ女表示
    不要，其竟基於強制性交之犯意，對Ａ女脅迫稱如不與其性
    交，就不讓Ａ女繼續住在上址住處，要叫人將Ａ女帶回去等語
    ，使Ａ女因害怕而不敢劇烈反抗，其即強行將Ａ女推至上址住
    處房間內，要求Ａ女脫掉褲子，Ａ女因仍處於不敢反抗之情境
    而自行脫掉褲子，其又要求Ａ女脫掉衣服及內衣，Ａ女表示不
    要，其即強行脫掉Ａ女之上衣並掀開Ａ女之內衣，再不顧Ａ女
    再次口頭表示不要，以手撫摸Ａ女之胸部、以陰莖插入Ａ女之
    陰道內，而以此脅迫及違反Ａ女意願之方式，對Ａ女為性交行
    為1次得逞。嗣Ａ女報警處理，始悉上情。
二、案經Ａ女訴由嘉義縣警察局水上分局報告臺灣嘉義地方檢察
    署檢察官偵查起訴。
    理  由
一、證據能力部分：
  ㈠被告以外之人於審判外之言詞或書面陳述，除法律有規定者
    外，不得作為證據，刑事訴訟法第159條第1項定有明文。查
    證人Ａ女於警詢之陳述，係被告甲○○以外之人於審判外之陳
    述，經被告及其辯護人爭執證據能力（見本院侵訴字卷第24
    、88頁），又查無刑事訴訟法第159條之2、第159條之3得例
    外回復其證據能力之情形，故依刑事訴訟法第159條第1項、
    第159條之5第1項規定之反面解釋，證人Ａ女於警詢之證述，
    即不具證據能力。
  ㈡除上開所述之外，本案所引用之供述證據，檢察官、被告及
    辯護人均同意有證據能力（見本院侵訴字卷第88至89頁），
    本院審酌該等供述證據作成時情況，並無違法取證之瑕疵，
    與待證事實均具有關聯，以之作為證據應屬適當。又本案所
    引用之非供述證據，均與本件事實具有自然關聯性，且無證
    據證明係公務員違背法定程序所取得，是後述所引用之供述
    及非供述證據均有證據能力，先予敘明。
二、訊據被告固承認有於109年9月初將其上址住處之房間出租予
    Ａ女，且於109年9月8日下午2時許，有撫摸Ａ女之胸部，惟矢
    口否認有何對心智缺陷之人強制性交之犯行，辯稱：其沒有
    使用強迫之手段，也沒有對Ａ女進行性交行為。其喝酒回來
    ，整個人茫茫的，也不知道發生什麼事。其不知悉Ａ女為智
    能障礙之人等語；辯護人為被告之利益辯稱：被告自始否認
    有強制性交犯行，不能單憑Ａ女單一指述，就對被告為有罪
    判決。Ａ女是住在上址住處客廳，只是暫時棲身之處，Ａ女不
    能住在該處不會有何不利的後果，被告要求Ａ女搬離該處對
    於Ａ女心理不會產生強制力。Ａ女陰部未能檢出被告之生物跡
    證，可見被告並未以生殖器插入Ａ女下體。Ａ女於外觀上與正
    常人無太大差異，且被告與Ａ女本不相識，被告雖有幫Ａ女保
    管證件，但被告不識字，未必會知道身心障礙手冊的內容，
    被告並不知悉Ａ女為輕度智能障礙等語。經查：
  ㈠證人Ａ女於偵訊時證稱：其在睡覺，被告將其衣服掀起來看其
    胸部，其打開眼睛看被告，被告假裝沒事情，接著被告說要
    把其手機拿給別人用，就出去，又回來說想要跟其那個，意
    思是要跟其做那種嘿咻的事情，其跟被告說不要，被告就說
    好啊，不然要去找別人，其跟被告說好啊去找別人。過一陣
    子被告又說要跟其那個，其說不要，被告說如果其不要，就
    要找人載其回去，不讓其住。被告一直說要那個，其一直說
    不要，其問被告說如果那個，其就那樣怎麼辦，被告說不會
    ，會用出來外面，只要5分鐘就好。被告又說只要跟被告那
    個，就不跟其收這個月的房租，還會給錢。其想一下，跟被
    告說不要，被告就說好啦、走了，被告就一直推其，從客廳
    把其推到被告的房間，然後一直說要跟其那樣，口氣越來越
    不好。到了被告房間的床那邊，被告叫其自己脫褲子，其說
    不要，被告又叫其脫衣服，其說不要，被告又說不然脫内衣
    ，其說不要，被告說不然幫其脫，然後被告就將其内衣解開
    ，並開始摸其的胸部，又看其的胸部，之後被告說要跟其那
    個，其說不要，被告說看其胸部就好，但後來被告還是要跟
    其那個，然後被告把生殖器插入其下體，其不知道怎麼辦，
    其會怕，怕被告罵其，不給其住，然後被告用手摸其下體外
    面，用生殖器一直插入其下體，之後被告用衛生紙擦自己的
    小烏，其不知道被告有無射精，被告就是用衛生紙擦自己的
    小烏，說好了，然後被告叫其自己去沖一沖，用沐浴乳洗一
    洗，上開事情是在星期二即109年9月8日下午2時許發生，其
    於星期三就去報案等語（見嘉水警偵字第1090025659號卷【
    下稱警卷】第5至7頁）、於本院審理時證稱：其當時沒地方
    住，其跟哥哥不合，不想住家裡，有一個朋友阿財的朋友阿
    娟說可以去住她那裡，其才去住被告家，其都睡在客廳。其
    在被告家住幾天，被告就對其做性行為，所以其才離開。當
    時其在用手機，被告說要拿手機去換成大字，然後叫其在客
    廳椅子上先睡，被告回來時就脫其衣服，看其胸部，其有感
    覺到被告摸其身體，其當時想說假裝不知道，然後被告說想
    要跟其性行為，其說不要，被告說如果不要，就不讓其住這
    裡，要叫人將其帶走，其怕沒地方住，被告說如果跟他那個
    ，就不會跟其收房租，其說不要，被告口氣越來越差，其有
    說不要，但其會害怕沒地方住，被告口氣不好其會怕，其不
    知道怎麼辦，一直說不要，被告一直說好啦，推其進去房間
    ，被告叫其褲子脫掉，其說不要，被告口氣越來越差，其很
    害怕，怕沒地方住，就聽被告的，自己把褲子脫掉，但其一
    直跟被告說不要，被告又將其衣服掀起來，將其內衣解開，
    用手直接摸其胸部，之後被告對其性行為，被告脫掉褲子，
    用性器官用其下面尿尿的地方，沒有戴保險套，被告的性器
    官有插進去其性器官，還有問這樣好嗎，其回說不知道，其
    當時有說不要，其不知道被告有沒有射精，被告很就弄出來
    ，拿衛生紙擦生殖器，被告叫其快去沖一沖，用沐浴乳洗乾
    淨一點等語（見本院侵訴字卷第169至177、180至182、187
    至191、195至196頁），經核Ａ女上開歷次證詞內容，就被告
    於109年9月8日下午2時許，在上址住處客廳，表示要與其性
    交，其拒絕後，被告對其稱如不與被告性交，就不讓其住，
    要找人將其帶走，又強行將其推往房間，要其脫下褲子，其
    因害怕而自行脫下褲子，被告又脫下其上衣及內衣，撫摸其
    胸部，再以陰莖插入其陰道內，其於過程中多次表達不要，
    性交行為結束後，被告要求其趕快去沐浴等重要情節，所述
    前後一致，就被告對其強制性交之經過、手段、脅迫言詞內
    容所述均具體明確，內容合理，並無重大瑕疵可指，當係Ａ
    女親身經歷無訛。參以Ａ女與被告僅為房東與房客之關係，
    彼此間並無怨隙，且Ａ女於偵訊及本院審理中均經具結而為
    證述，應無甘冒偽證罪之刑責及他人知悉後被議論之風險，
    以此極端方式杜撰上情來誣陷被告之動機及必要，是Ａ女上
    開於偵訊及本院審理時證述之內容，當具一定之憑信性。
  ㈡又證人Ａ女於偵訊及本院審理時均證稱：被告對其性交當天阿
    娟回來後，阿娟載其去另一個朋友家，其當天晚上就在阿娟
    朋友家把這件事跟阿娟說，阿娟幫其打電話給其朋友阿財即
    丙○○，丙○○說等工作完會去找其，其跟丙○○說發生的事情，
    丙○○跟阿娟問其要不要報警，其說好，於是就在109年9月9
    日去報警等語（見警卷第6至7頁，本院侵訴字卷第177至179
    、192至193頁），經核與證人丙○○於本院審理時證稱：其與
    Ａ女是朋友，阿娟即乙○○有打電話給其，跟其說Ａ女發生事情
    ，要其回來處理，其在上班，便跟乙○○、Ａ女約凌晨時在白
    河加油站對面的統一便利超商見面，Ａ女說被被告性侵，並
    說在睡午覺，被告叫她起來，進被告房間，事情就發生了，
    Ａ女說要報案，Ａ女被性侵的隔天快中午就去報案，其陪同Ａ
    女前去報案等語（見本院侵訴字卷第253至255、260至261、
    268至269頁）相符，又Ａ女係於109年9月9日下午2時30分前
    往長庚醫療財團法人嘉義長庚紀念醫院（下稱長庚醫院）驗
    傷，於同日下午5時1分在嘉義縣警察局婦幼警察隊接受員警
    詢問等情，有Ａ女109年9月9日調查筆錄上之詢問時間、地點
    欄之記載、受理疑似性侵害事件驗傷診斷書各1份在卷可稽
    （見警卷第9頁，本院侵訴字卷第37至39頁），可見Ａ女確實
    係於109年9月9日中午即報案並指述有遭被告性侵之事，此
    經核均與證人Ａ女、丙○○上開證稱Ａ女於遭被告強制性交之翌
    日即前去報案之情節相符，而倘被告於109年9月8日下午並
    未違反Ａ女意願對Ａ女性交，橫情Ａ女應無於同日晚間即能將
    其前揭於偵訊及本院審理時所證稱遭被告強制性交之情節告
    知丙○○、乙○○，並於翌日即在丙○○之陪同下報警之可能，益
    徵Ａ女前揭證稱遭被告以上述強制方法為性交等情，應與事
    實相符，當為可採。
  ㈢所謂之補強證據，係指被害人指述以外，與其指證具有相當
    程度關聯性之證據而言。又證人陳述之證言，常有就其經歷
    、見聞、體驗事實與他人轉述參雜不分，一併陳述之情形，
    故以證人之證詞作為性侵害被害人陳述之補強證據，應先釐
    清該證人證言內容之性質，以資判斷是否具備補強證據之適
    格。其中如係以聞自被害人在審判外之陳述作為內容所為之
    轉述，因非依憑證人自己之經歷、見聞或體驗，乃為傳聞證
    言，且屬於與被害人之陳述具有同一性之重複性證據，仍不
    失被害人所為陳述之範疇，而非被害人所為陳述以外之其他
    證據，固不足以作為被害人所指述犯罪事實之補強證據。惟
    若其陳述內容，係以之供為證明被害人之心理狀態，或用以
    證明被害人之認知，或以之證明對聽聞被害人所造成之影響
    者，由於該證人之陳述本身並非用以證明其所轉述之內容是
    否真實，而是作為情況證據（間接證據），以之參照推論被
    害人陳述當時之心理或認知，或是供為證明對該被害人案發
    當時或事後所生之影響，難謂亦屬傳述自被害人，實已等同
    證人陳述其所目睹被害人當時之情況，則屬適格之補強證據
    （最高法院109年度台上字第5176號判決意旨參照）。經查
    ，Ａ女於109年9月9日下午2時30分前往長庚醫院驗傷之結果
    ，其處女膜於5點鐘及7點鐘方向有陳舊性裂傷，且其外觀凌
    亂、精神緊張不安等情，有受理疑似性侵害事件驗傷診斷書
    1份附卷足憑（見本院侵訴字卷第37至39頁），而Ａ女於驗傷
    時有精神緊張不安之情形，核與證人丙○○於本院審理時證稱
    ：Ａ女在跟其講被告性侵的事情時，看起來很害怕，擔心、
    受怕、驚嚇等語（見本院侵訴字卷第270頁）相互得勾稽，
    足見Ａ女確實曾有與人進行性交行為，且Ａ女於109年9月8日
    離開被告上址住處後，有精神不安、受驚之受創反應，與一
    般性侵被害人因遭受性侵害影響而呈現之真摯反應相當，實
    難認Ａ女有刻意造假以誣陷被告之可能，此均足以佐證Ａ女前
    揭證稱遭被告強制性交等情，實
    屬可信。
  ㈣至證人Ａ女於偵訊時證稱：被告有用手摸其下體外面等語（警
    卷第6頁），核與其於本院審理時證稱：被告沒有摸其下面
    ，其不太記得被告有摸其下體外面等語（見本院侵訴字卷第
    196至197頁）略有出入，惟人之記憶，會隨時間日漸模糊，
    且Ａ女於110年11月30日本院審理作證時，距本案109年9月8
    日案發之際，期間相隔約有1年3月之久，本無從期待Ａ女就
    遭被告性侵害經過之細節均能為完整詳細之陳述，此乃事理
    之常，要不能僅以Ａ女上開細節事項略有不同之處，逕認其
    證詞毫無可採之處。又Ａ女於本院審理時就被告是否有觸摸
    其下體乙節，既已不復記憶，又無其他證據可佐證被告有觸
    摸其下體之事實，堪認被告對Ａ女強制性交之方式，並不包
    含以手觸摸Ａ女之下體。
  ㈤至證人乙○○於本院審理時雖證稱：Ａ女說被告會對她怎樣，東
    摸西摸，其沒有看到，雖然其租被告上址住處，但其都跟男
    朋友在外面比較多。其第一次聽到是被告跟其說Ａ女要提告
    ，那時要開庭了，後來Ａ女在大庭廣眾下哭給其聽，其才問Ａ
    女發生什麼事情，Ａ女跟其說被告會在她睡覺時摸她胸部，
    其對Ａ女說要跟Ａ女的男朋友講，不是要跟其講，Ａ女的男朋
    友就是丙○○。其聽到外面很多風聲在傳Ａ女去提告，其問被
    告，被告就有跟其說，當時Ａ女已經提告，其問Ａ女，Ａ女說
    被摸，當時Ａ女還住在被告那裡，其男朋友叫其不要再住了
    ，其就離開了。其聽到風聲與丙○○聯繫，丙○○叫其不要管，
    丙○○說社工已經帶Ａ女去做筆錄等語（見本院侵訴字卷第227
    、229至233、237至243頁），惟此核與證人Ａ女於偵訊及本
    院審理時證稱：其於109年9月8日下午遭被告性侵害，當天
    就跟乙○○說被告有用生殖器插入其下體之事，乙○○說等丙○○
    過來跟丙○○說，等丙○○工作完，其跟丙○○說，隔天即109年9
    月9日就去報案等語（見偵字卷第6至7頁，本院侵訴字卷第1
    77至179頁）、證人丙○○於本院審理時證稱：乙○○撥打電話
    給其，說Ａ女發生事情，要其回來處理，其工作完後，凌晨
    跟Ａ女、乙○○約在白河加油站對面的統一便利超商，Ａ女說被
    被告性侵，Ａ女說要報案，隔天其就陪同Ａ女去報案等語（見
    本院侵訴字卷第253至256、261頁）不符，是乙○○上開證述
    之內容是否屬實，已非無疑。又Ａ女係於109年9月8日下午2
    時許遭被告以前揭手段為性交行為，於同日告知丙○○遭性侵
    害之事，於109年9月9日中午報案並前去驗傷，於109年9月9
    日下午即製作調查筆錄等情，業如前述，核與乙○○前開於本
    院審理時證稱Ａ女於提出告訴後，方才告知其遭被告亂摸，
    其再聯繫丙○○等情不符，是乙○○前揭於本院審理時證述之內
    容，無法與客觀事證勾稽，難信屬實，要不能以乙○○於本院
    審理時證述之內容，推翻Ａ女前揭於偵訊及本院審理時證述
    內容之可信度。辯護人以此主張Ａ女證述內容不可信，並非
    可採。
  ㈥又Ａ女之外陰部棉棒與陰道深部棉棒，以酸性磷酸酵素法檢測
    結果均呈弱陽性反應，以顯微鏡檢均未發現精子細胞，以前
    列腺抗原檢測法檢測結果均呈陰性反應，經直接萃取DNA檢
    測，人類男性Y染色體DNA定量結果，均未檢出DNA量等情，
    有內政部警政署刑事警察局鑑定書1份附卷可參（見警卷第2
    1至22頁），辯護人並以此主張被告並未對Ａ女性交等語。惟
    查，證人Ａ女於偵訊及本院審理時均已明確證稱：被告用衛
    生紙擦自己的生殖器，然後叫其去沖一沖，用沐浴乳洗一洗
    ，把下面洗乾淨一點等語（見警卷第6頁，本院侵訴字卷第1
    76至177頁）明確，可知Ａ女於與被告進行性交行為後，旋因
    被告之要求而沐浴、沖洗身體，則其於此後採集之陰道部位
    檢體，未能檢出男性染色體DNA，亦與常情無違，尚不能僅
    以上開鑑定書之鑑定結果而為有利被告之認定。
  ㈦刑法妨害性自主罪之行為手段，所舉「強暴、脅迫、恐嚇、
    催眠術或其他違反其意願之方法」，其中「強暴、脅迫」，
    係指對人之身體或心理施以強制力，以妨害被害人之意思自
    由為已足，不以致被害人不能抗拒之程度為必要。至「其他
    違反其意願之方法」，則係指強暴、脅迫、恐嚇、催眠術以
    外，其他一切違反被害人意願之方法，妨害被害人之意思自
    由者而言，不以上揭列舉之強暴、脅迫、恐嚇、催眠術相當
    之強制方法為必要。倘被害人既已明示反對、口頭推辭、言
    語制止、肢體排拒，行為人猶然進行，即非「合意」，而該
    當於「以違反被害人意願之方法」而為（最高法院110年度
    台上字第3081號判決意旨參照），經查，證人Ａ女於偵訊及
    本院審理時均一致證稱其有一直向被告表明不要等情（見警
    卷第5至6頁，本院侵訴字卷第173至174頁），業如前述，Ａ
    女既有以言語明示反對之意，被告猶然對Ａ女性交，已有違
    反Ａ女之意願。又證人Ａ女於偵訊及本院審理時證稱：被告說
    如果不要，就要找人載其回去，不讓其住在被告上址住處，
    其怕被告不讓其住，所以就聽被告的。其當時沒地方住，其
    跟哥哥不合，其哥哥會罵其，所以不想住家裡，如果不住被
    告上址住處，其沒有其他地方可以住等語（見警卷第6頁，
    本院侵訴字卷第169至171、173至174、179至180頁），可見
    被告另有以對Ａ女稱不讓Ａ女繼續住在其上址住處之方式，脅
    迫Ａ女與其性交，並已使Ａ女因害怕無法繼續住在上址住處，
    方無法強力拒絕被告。參以證人丙○○於本院審理時證稱：阿
    娟說被告上址住處可以住，叫Ａ女去住。其和Ａ女有話聊，但
    其家人不同意Ａ女去住其家，Ａ女和家裡關係不好，沒有跟哥
    哥一起住等語（見本院侵訴字卷第257至258頁）、證人乙○○
    於本院審理時證稱：其看Ａ女可憐沒地方住，就跟Ａ女說不然
    來跟其一起住。Ａ女本來住在山上一個大哥家，大哥看Ａ女可
    憐，收留Ａ女，但是Ａ女好吃懶做，大哥想趕Ａ女走，其就提
    議Ａ女來跟其一起住等語（見本院侵訴字卷第226、231至232
    、234至235頁），是Ａ女與原生家庭關係不佳，於承租被告
    上址住處前，係住在乙○○所稱山上大哥家，然該名大哥亦有
    不使Ａ女繼續居住之意，Ａ女方應乙○○之提議承租被告上址住
    處，堪認Ａ女確實有無處可居住之困境，則被告對Ａ女稱如不
    進行性交行為，就不讓Ａ女繼續住在上址住處等語，當足使Ａ
    女產生如不順從與被告進行性交行為，將無處可住之擔憂，
    而對Ａ女心理形成不得不從之強制力，妨害Ａ女之性自主決定
    權，則被告有以前揭脅迫及違反Ａ女意願之方式，對Ａ女為性
    交行為等情，應可認定。
  ㈧又Ａ女領有身心障礙證明，其障礙等級為輕度，障礙類別為第
    1類，編碼為b117.1，即智力功能障礙，此有身心障礙證明1
    份附卷可稽（見109年度他字第1919號卷第13頁），足認Ａ女
    為心智缺陷之人。復以被告於本院審理時供承：Ａ女有拿身
    心障礙手冊給其看，其就收在櫥櫃裡，朋友有載Ａ女去領物
    資，Ａ女領取的物資放在其處，不過其沒有使用等語（見本
    院侵訴字卷第214頁），核與證人Ａ女於本院審理時證稱：其
    去被告家住的時候，有拿身心障礙手冊給被告看，被告說證
    件比較重要放在被告那邊，其有拿身分證及身心障礙證明給
    被告等語（見本院侵訴字卷第184、193至194頁）、證人丙○○於本院審理時證稱：其幫Ａ女搬過去被告家，Ａ女有把身分
    證跟身心障礙資料給被告看等語（見本院侵訴字卷第263至2
    65頁）相符，足見Ａ女有將其身心障礙證明交予被告觀看，
    被告自應知悉Ａ女為心智缺陷之人。至被告雖辯稱：其不識
    字，Ａ女拿手冊給其看，其直接收在櫥櫃裡，沒有看等語（
    見本院侵訴字卷第214頁），惟Ａ女既已特地將身心障礙證明
    交予被告保管，被告當無不知悉其所保管證件內容之理，且
    被告甚亦知悉Ａ女可以領取物資，其辯稱毫不知悉該身心障
    礙證明之內容，顯與常情有違。況被告之大女兒亦領有身心
    障礙證明，障礙等級為輕度，障礙類別亦為第1類，此有身
    心障礙證明1份存卷可參（見本院侵訴字卷第275至276頁）
    ，參以被告於本院審理時供稱：其大女兒目前須要其照顧，
    大女兒有領補助，其都拿來繳勞健保費用等語（見本院侵訴
    字卷第219頁），可見被告須照顧與Ａ女同屬輕度智能障礙者
    之大女兒，並有使用大女兒所領取之補助，則其對於Ａ女交
    予其保管之身心障礙證明之內容及含意，要難諉為不知。辯
    護人辯稱被告不知悉Ａ女為身心障礙之人，要非可採。
  ㈨綜上所述，被告及辯護人所辯均不足採。本案事證明確，被
    告之犯行堪可認定，應依法論科。
三、論罪科刑：
  ㈠被告行為後，刑法第222條第1項第3款業於110年6月9日修正
    公布，於110年6月11日生效施行，惟該條文於修正前後之構
    成要件及法定刑均相同，僅為文字修正，尚無法律變更比較
    之問題，自無庸為新舊法比較。
  ㈡核被告所為，係犯刑法第222條第1項第3款之對心智缺陷之人
    犯強制性交罪。
  ㈢被告對Ａ女為加重強制性交犯行時，以手撫摸Ａ女胸部之加重
    強制猥褻行為，為加重強制性交犯行所吸收，不另論罪。
  ㈣爰以行為人之責任為基礎，審酌被告明知Ａ女為心智缺陷之人
    ，為滿足自己之性慾，竟以前揭方式對Ａ女為強制性交之行
    為，損害Ａ女之性自主決定權，所為實屬不該，參以Ａ女於本
    院審理時有因緊張、心情不穩定而必須暫時中斷證述之情形
    （見本院侵訴字卷第176頁），可見被告所為應已對Ａ女之身
    心造成傷害，兼衡被告與Ａ女為房東與房客之關係、被告對Ａ
    女為強制性交之情節、行為態樣、強制手段及強度、於本院
    審理時自承國中畢業之智識程度、喪偶、須照顧女兒、目前
    在工寮工作之生活狀況（見本院侵訴字卷第219頁）、否認
    犯行之態度、Ａ女於本院審理時表達之意見（見本院侵訴字
    卷第198頁）及被告之前科素行等一切情狀，量處如主文所
    示之刑，以示懲儆。
據上論斷，應依刑事訴訟法第299條第1項前段，刑法第222條第1
項第3款，判決如主文。　
本案經檢察官賴韻羽提起公訴，檢察官徐鈺婷到庭執行職務。
中　　華　　民　　國　　110 　年　　12　　月　　28　　日
　　　　　　　　　刑事第六庭  審判長法　官　王慧娟

　　　　　　　　　　　　　　　    　法　官　林富郎

  　　　　　　　　　　　　　　　　  法　官　官怡臻
以上正本證明與原本無異。
如不服本判決應於收受判決後20日內向本院提出上訴書狀，並應
敘述具體理由；其未敘述上訴理由者，應於上訴期間屆滿後20日
內向本院補提理由書（均須附繕本）「切勿逕送上級法院」。告
訴人或被害人如對於本判決不服者，應具備理由請求檢察官上訴
，其上訴期間之計算係以檢察官收受判決正本之日期為準。
中　　華　　民　　國　　110 　年　　12　　月　　28　　日
                                    書記官  李彥廷
附錄本案論罪科刑法條
中華民國刑法第222 條
犯前條之罪而有下列情形之一者，處7 年以上有期徒刑：
一、二人以上共同犯之。
二、對未滿十四歲之男女犯之。
三、對精神、身體障礙或其他心智缺陷之人犯之。
四、以藥劑犯之。
五、對被害人施以凌虐。
六、利用駕駛供公眾或不特定人運輸之交通工具之機會犯之。
七、侵入住宅或有人居住之建築物、船艦或隱匿其內犯之。
八、攜帶兇器犯之。
九、對被害人為照相、錄音、錄影或散布、播送該影像、聲音、
    電磁紀錄。
前項之未遂犯罰之。